ACORDAO-COMPLETO-2524572

ACÓRDÃO DE RELAÇÃO

ACÓRDÃO DE RELAÇÃO 158/2022 ATA 1/2022 - PRIMEIRA CÂMARA

Acórdão 158/2022-TCU-Primeira Câmara
VISTA esta representação da Amazonas Serviços de Limpeza e Comércio de Equipamentos Eletrônicos Ltda. (08.672.233/0001-42) acerca de possíveis irregularidades na execução do Contrato 50/2021 do Ministério da Economia, destinado à prestação de serviços contínuos de auxiliar administrativo e de encarregado geral nas dependências do Ministério da Economia e de suas unidades administrativas em Brasília/DF.
Considerando a ausência de interesse público, visto tratar a inicial de suposto direito individual da contratada não respeitado pela Diretoria de Administração e Logística do Ministério da Economia - DAL/ME;
considerando que, não obstante a situação descrita pela representante aparente ter sido causada  pela DAL/ME, a jurisprudência desta Corte entende que não se insere nas competências do TCU solucionar controvérsias instaladas no âmbito de contratos administrativos firmados entre seus jurisdicionados e terceiros ou, ainda, prolatar provimentos em substituição às tutelas jurisdicionais reclamadas por particulares para salvaguarda de seus direitos e interesses subjetivos, salvo se, de forma reflexa, afetarem o patrimônio público ou causarem prejuízo ao erário (Acórdão 1487/2015-TCU-Primeira Câmara, Relator o Ministro Bruno Dantas; Acórdão 2471/2011-TCU-Segunda Câmara, Relator o Ministro-Substituto André de Carvalho; Acórdão 1462/2010-TCU-Plenário, Relator o Ministro-substituto Marcos Bemquerer Costa; e outros) ;
considerando, assim, o não atendimento dos requisitos de admissibilidade do art. 87, § 2º, da Lei 13.303/2016, do art. 237 do Regimento Interno e do art. 103, § 1º, da Resolução TCU 259/2014;
considerando, por fim, os pareceres uniformes da Secretaria de Controle Externo de Aquisições Logísticas pelo não conhecimento desta representação;
ACORDAM os Ministros do Tribunal de Contas da União, reunidos em sessão da 1ª Câmara, de acordo com os pareceres da unidade técnica e com fundamento art. 87, § 2º, da Lei 13.303/2016, nos arts. 53 a 55 da Lei 8.443/1992, nos arts. 143, inciso III, e 234 a 237 do Regimento Interno e no art. 103, § 1º, da Resolução TCU 259/2014, em:
a - não conhecer desta representação;
b - encaminhar cópia desta deliberação e da instrução da unidade técnica (peça 36) à Diretoria de Administração e Logística do Ministério da Economia e à autora, por intermédio do representante legal abaixo indicado.
1. Processo TC-Processo 045.832/2021-8 (REPRESENTAÇÃO) 
	1.1. Representante: Amazonas Serviços de Limpeza e Comércio de Equipamentos Eletrônicos Ltda.
	1.2. Unidade: Diretoria de Administração e Logística do Ministério da Economia
	1.3. Relator: Ministro Jorge Oliveira
	1.4. Representante do Ministério Público: não atuou
	1.5. Unidade Técnica: Secretaria de Controle Externo de Aquisições Logísticas - Selog
	1.6. Representação legal: Jose Nijar Sauaia Neto (7983/OAB-MA) , representando Amazonas Serviços de Limpeza e Comércio de Equipamentos Eletrônicos Ltda. 
	1.7. Determinações/Recomendações/Orientações: não há

Primeira Câmara

JORGE OLIVEIRA

Jose Nijar Sauaia Neto (7983/OAB-MA), representando Amazonas Serviços de Limpeza e Comércio de Equipamentos Eletrônicos Ltda.

Não atuou

REPRESENTAÇÃO (REPR)